Minutes et répertoires du notaire Simon II CHARLET, 5 mars 1652 - 7 avril 1673 (étude IV)
Archives nationales
Minutes et répertoires du notaire Simon II CHARLET (étude IV)
5 mars 1652 - 7 avril 1673
MC/ET/IV/110 - MC/ET/IV/208, MC/RE/IV/2/A - MC/RE/IV/2/B
Etude IV; Charlet, Simon II
Archives nationales de France
Minutes et répertoires: la loi 2008-696 du 15 juillet 2008 relative aux archives a fixé à 75 ans à compter de la date de l'acte, ou à 25 ans à compter de la date du décès de l'intéressé si ce délai est plus bref, le délai de communication des minutes et répertoires des notaires; ce délai est porté à 100 ans à compter de la date de l'acte si le document se rapporte à un mineur (code du Patrimoine, articles L213-2, 4e d et 5e).
Autres documents de l'étude (dossiers de clients, comptabilité...): s'agissant d'archives privées, ces documents sont communicables selon les modalités fixées par le déposant ou le donateur.
Certains documents ne sont pas accessibles en raison de leur mauvais état de conservation.
Versement
Accès aux instruments de recherche de tous les notaires de l’étude IV
Archives de l'étude IV
- Minutes de Simon II CHARLET, janvier 1652 - 3 avril 1673; MC/ET/IV/110 - MC/ET/IV/208
  - Minutes. 1652, janvier - 1652, 14 avril, janvier 1652 - 14 avril 1652; MC/ET/IV/110
    Informations complémentaires:
    1652, janvier à 3 mars: actes passés par-devant Simon I Charlet.
    1652, 5 mars à 14 avril: actes passés par-devant Simon II Charlet.
    Informations concernant le classement:
    Le niveau inférieur de description, quand il existe, correspond aux minutes d'actes. Toutes les minutes ne sont pas forcément décrites une à une. Les descriptions de ces minutes sont plus ou moins détaillées.
    - PILLAN (Charles) maître tapissier § Inventaire, 19 mars 1652; MC/ET/IV/110
      Origine de l'information:
      Artisans XVIIe, par M. Jurgens, M.A. Fleury, R. Gourmelon et le personnel du Minutier central, 1954-1996 (fichier papier entièrement dématérialisé; voir contexte dans le Plan d’orientation général - Notaires de Paris, guides thématiques du Minutier).
      Date de révision: 2011-2012
      Date de création de la notice: 2010
      inventaire; Pillan, Charles
    - TAPISSIER PILLAN (Charles) § inventaire, 19 mars 1652; MC/ET/IV/110
    - COUTELIER, TAUR (Jean) § inventaire, 19 mars 1652; MC/ET/IV/110
      inventaire; Taur, Jean
    - TAUR (Jean) maître Coutelier § Inventaire, 19 mars 1652; MC/ET/IV/110
    - THOU (Jacques Auguste de) prés/t/ en parlement § Nomination, 22 mars 1652; MC/ET/IV/110
      Fichier dit 'général' XVIIe-XVIIIe siècles, par le personnel du Minutier, 1954-1999 ( fichier papier entièrement dématérialisé; voir contexte dans le Plan d’orientation général - Notaires de Paris, guides thématiques du Minutier).
      Thou, Jacques Auguste de
    - MALHERBE (Pierre) § Procuration pour laquelle fut témoin, 9 avril 1652; MC/ET/IV/110
      procuration; Malherbe, Pierre
  - Minutes. 1652, 15 avril - 1652, 30 juin, 15 avril 1652 - 30 juin 1652; MC/ET/IV/146
  - Minutes. 1652, juillet - 1652, septembre, juillet 1652 - septembre 1652; MC/ET/IV/147
  - Minutes. 1652, octobre - 1652, décembre, octobre 1652 - décembre 1652; MC/ET/IV/148
  - Minutes. 1653, janvier - 1653, mars, janvier 1653 - mars 1653; MC/ET/IV/149
  - Minutes. 1653, avril - 1653, juin, avril 1653 - juin 1653; MC/ET/IV/150
  - Minutes. 1653, juillet - 1653, 24 septembre, juillet 1653 - 24 septembre 1653; MC/ET/IV/151
  - Minutes. 1653, 25 septembre - 1653, 25 septembre 1653 - 1653; MC/ET/IV/152
  - Minutes. 1654, janvier - 1654, mars, janvier 1654 - mars 1654; MC/ET/IV/153
  - Minutes. 1654, avril - 1654, juin, avril 1654 - juin 1654; MC/ET/IV/154
    Manque(s) constaté(s) dans cet article:
    Les mois de juillet à décembre 1654 manquent.
  - Minutes. 1655, janvier - 1655, mars, janvier 1655 - mars 1655; MC/ET/IV/155
  - Minutes. 1655, avril - 1655, juin, avril 1655 - juin 1655; MC/ET/IV/156
  - Minutes. 1655, juillet - 1655, décembre, juillet 1655 - décembre 1655; MC/ET/IV/157
  - Minutes. 1656, janvier - 1656, mars, janvier 1656 - mars 1656; MC/ET/IV/158
  - Minutes. 1656, avril - 1656, juin, avril 1656 - juin 1656; MC/ET/IV/159
  - Minutes. 1656, juillet - 1656, septembre, juillet 1656 - septembre 1656; MC/ET/IV/160
  - Minutes. 1656, octobre - 1656, décembre, octobre 1656 - décembre 1656; MC/ET/IV/161
  - Minutes. 1657, janvier - 1657, mars, janvier 1657 - mars 1657; MC/ET/IV/162
  - Minutes. 1657, avril - 1657, juin, avril 1657 - juin 1657; MC/ET/IV/163
    - LE ROI (Grégoire) horloger § Mariage, 23 mai 1649; MC/ET/IV/163
      contrat de mariage; Le Roi, Grégoire
  - Minutes. 1657, 1er juillet - 1657, 15 septembre, 1er juillet 1657 - 15 septembre 1657; MC/ET/IV/164
  - Minutes. 1657, 16 septembre - 1657, 16 septembre 1657 - 1657; MC/ET/IV/165
  - Minutes. 1658, janvier - 1658, avril, janvier 1658 - avril 1658; MC/ET/IV/166
  - Minutes. 1658, mai - 1658, juin, mai 1658 - juin 1658; MC/ET/IV/167
  - Minutes. 1658, juillet - 1658, août, juillet 1658 - août 1658; MC/ET/IV/168
  - Minutes. 1658, septembre - 1658, décembre, septembre 1658 - décembre 1658; MC/ET/IV/169
  - Minutes. 1659, janvier - 1659, mars, janvier 1659 - mars 1659; MC/ET/IV/170
  - Minutes. 1659, avril - 1659, juin, avril 1659 - juin 1659; MC/ET/IV/171
    - Bail concernant Robert de Durcet, notaire au Châtelet., 24 avril 1659; MC/ET/IV/171
      Marie-Françoise Limon, Les notaires au Châtelet de Paris sous le règne de Louis XIV, Toulouse, Presses universitaires du Mirail, 1992 [223 actes] (voir contexte dans le Plan d’orientation général - Notaires de Paris, guides thématiques du Minutier).
      Date de création de la notice: 2006
      bail; Durcet, Robert de; notaire
  - Minutes. 1659, juillet - 1659, septembre, juillet 1659 - septembre 1659; MC/ET/IV/172
  - Minutes. 1659, octobre - 1659, décembre, octobre 1659 - décembre 1659; MC/ET/IV/173
  - Minutes. 1660, janvier - 1660, mars, janvier 1660 - mars 1660; MC/ET/IV/174
  - Minutes. 1660, avril - 1660, juin, avril 1660 - juin 1660; MC/ET/IV/175
    Les mois de juillet à décembre 1660 manquent.
  - Minutes. 1661, janvier - 1661, mars, janvier 1661 - mars 1661; MC/ET/IV/176
  - Minutes. 1661, avril - 1661, juin, avril 1661 - juin 1661; MC/ET/IV/177
    - Association entre Jean Danican dit Philidor, cromorne et trompette marine ordinaire du roi, carrefour Guilloux, Louis Paisible, André Langlois, et Claude Alais, tous cromornes et trompettes marines ordinaires du roi, cloître et paroisse Saint-Jean-en-Grève, pour raison de leurs charges., 2 avril 1661; MC/ET/IV/177
      Musique XVIIe siècle [2407 actes], par Madeleine Jurgens et le personnel du Minutier, 1954-1996 ( fichier papier entièrement dématérialisé; voir contexte dans le Plan d’orientation général - Notaires de Paris, guides thématiques du Minutier).
      Date de révision: 2011
      Date de création de la notice: 2009
      acte de société; Saint-Jean-en-Grève (paroisse); musicien
  - Minutes. 1661, juillet - 1661, septembre, juillet 1661 - septembre 1661; MC/ET/IV/178
  - Minutes. 1661, octobre - 1661, décembre, octobre 1661 - décembre 1661; MC/ET/IV/179
  - Minutes. 1662, janvier - 1662, mars, janvier 1662 - mars 1662; MC/ET/IV/180
  - Minutes. 1662, avril - 1662, juin, avril 1662 - juin 1662; MC/ET/IV/181
  - Minutes. 1662, juillet - 1662, septembre, juillet 1662 - septembre 1662; MC/ET/IV/182
  - Minutes. 1662, octobre - 1662, décembre, octobre 1662 - décembre 1662; MC/ET/IV/183
  - Minutes. 1663, janvier - 1663, mars, janvier 1663 - mars 1663; MC/ET/IV/184
  - Minutes. 1663, avril - 1663, juin, avril 1663 - juin 1663; MC/ET/IV/185
  - Minutes. 1663, juillet - 1663, septembre, juillet 1663 - septembre 1663; MC/ET/IV/186
  - Minutes. 1663, octobre - 1663, décembre, octobre 1663 - décembre 1663; MC/ET/IV/187
  - Minutes. 1664, janvier - 1664, mars, janvier 1664 - mars 1664; MC/ET/IV/188
  - Minutes. 1664, avril - 1664, juin, avril 1664 - juin 1664; MC/ET/IV/189
  - Minutes. 1664, juillet - 1664, décembre, juillet 1664 - décembre 1664; MC/ET/IV/190; Document détérioré.
    - Quittance donnée par Suzanne Tonnellier, veuve de Gabriel Tavernier et femme d'Abel Van Screvenbouc, maître en fait d'armes, demeurant rue Neuve-Saint-Lambert, à Melchior Tavernier, son fils, graveur et imprimeur du roi, demeurant sur le pont Notre-Dame, d'une somme de 200 livres, pour le rachat de 12 livres 10 sols de rente à elle constituée par son fils le 30 avril 1619, et d'une somme de 50 livres pour 2 ans et demi du loyer des trois cinquièmes d'une loge à la foire Saint-Germain., 16 novembre 1621; MC/ET/IV/190
      Documents du Minutier central concernant les peintres, sculpteurs et graveurs au XVIIe siècle (1600-1650) [études I à X, 1955 actes], par Marie-Antoinette Fleury, tome I, Paris, S.E.V.P.E.N, 1969, p. 651 (instrument de recherche imprimé dématérialisé, certaines notices sont plus détaillées dans la version intégrale accessible en ligne par la rubrique 'Autres instruments de recherche', voir contexte dans le Plan d’orientation général - Notaires de Paris, guides thématiques du Minutier).
      Date de révision: 2010
      Date de création de la notice: 2007
      Documents du Minutier central concernant les peintres, sculpteurs et graveurs au XVIIe siècle (1600-1650), par Marie-Antoinette Fleury, tome I, Paris, S.E.V.P.E.N, 1969, LXXXIV-974 p.
      quittance; Neuve-Saint-Lambert (rue); Notre-Dame (pont); Saint-Germain (foire); Tavernier, Gabriel; Tavernier, Melchior (1594-1665); Tonnellier, Suzanne; Van Screvenbouc, Abel; graveur; imprimeur; enseignant
  - Minutes. 1665, janvier - 1665, mars, janvier 1665 - mars 1665; MC/ET/IV/191
  - Minutes. 1665, avril - 1665, juin, avril 1665 - juin 1665; MC/ET/IV/192
  - Minutes. 1665, juillet - 1665, décembre, juillet 1665 - décembre 1665; MC/ET/IV/193
  - Minutes. 1666, janvier - 1666, juin, janvier 1666 - juin 1666; MC/ET/IV/194
  - Minutes. 1666, juillet - 1666, décembre, juillet 1666 - décembre 1666; MC/ET/IV/195; Document détérioré.
  - Minutes. 1667, janvier - 1667, juin, janvier 1667 - juin 1667; MC/ET/IV/196
  - Minutes. 1667, juillet - 1667, décembre, juillet 1667 - décembre 1667; MC/ET/IV/197
  - Minutes. 1668, janvier - 1668, mai, janvier 1668 - mai 1668; MC/ET/IV/198; Document détérioré.
  - Minutes. 1668, juin - 1668, décembre, juin 1668 - décembre 1668; MC/ET/IV/199; Document détérioré.
  - Minutes. 1669, janvier - 1669, juin, janvier 1669 - juin 1669; MC/ET/IV/200
  - Minutes. 1669, juillet - 1669, décembre, juillet 1669 - décembre 1669; MC/ET/IV/201
  - Minutes. 1670, janvier - 1670, mai, janvier 1670 - mai 1670; MC/ET/IV/202
  - Minutes. 1670, juin - 1670, décembre, juin 1670 - décembre 1670; MC/ET/IV/203
    - MIRON (François-Ours) Chevalier sr de Brie-sur-Marne conseiller du roi en ses conseils d'état et finances en la Cour de Parlement et président de la chambre des Enquêtes § Inventaire après décès de François-Ours MIRON à la requête de Marie Renouard, sa veuve, rue du Figuier et de Bry-s-Marne 3 tabl. bibl. toque., 22 août 1670; MC/ET/IV/203; 73 ff
      inventaire; Miron, François-Ours
    - PRESIDENT de la Chambre des Enquêtes chevalier, seigneur, conseiller du roi en ses conseils d'état et finances en la cour de Parlement MIRON (François-Ours) § Inventaire après décès, 22 août 1670; MC/ET/IV/203
    - Témoin au contrat de mariage de Pierre Rousseau, tapissier, valet de chambre du roi, Jean Lefebvre, intendant de la musique de la reine., 12 septembre 1670; MC/ET/IV/203
      contrat de mariage; tapissier; officier de la Chambre du roi (Ancien Régime); intendant (Ancien Régime); musicien
    - GOUARLE (Nicolas) marchand b. de Troyes § Inventaire après décès de Nicolas GOUARLE en une chambre rue de la Tisseranderie. 18 f°., 8 octobre 1670; MC/ET/IV/203
      inventaire; Gouarle, Nicolas
    - MARCHAND, b. de Troyes GOUARLE (Nicolas) § Inventaire après décès, 8 octobre 1670; MC/ET/IV/203
    - BOIS juré chargeur de JEAN (Nicolas) § Inventaire après décès, 26 novembre 1670; MC/ET/IV/203
      inventaire après décès; Jean, Nicolas
    - JEAN (Nicolas) juré chargeur de bois § Inventaire après décès Nicolas JEAN à la requête de Nicolle Mignou sa veuve, au une chambre et dépendances rue de la Tascherie 1 tabl., 26 novembre 1670; MC/ET/IV/203
      inventaire; Jean, Nicolas
    - RICHER Françoise f. de M. Charlier ouvrier de drap d'or d'argent et soie § Inventaire après décès de Françoise RICHER à la requête de Marcelin Charlier, marchand b. de Paris, en une maison rue de la Coutellerie 32 ff. 99 livres; 2 tabl. Inv. de la marchandises, 6 décembre 1670; MC/ET/IV/203
      inventaire
    - LHUILLIER Jeanne fille § Inventaire après décès de Jeanne LHUILLIER, 23 décembre 1670; MC/ET/IV/203
  - Minutes. 1671, janvier - 1671, juin, janvier 1671 - juin 1671; MC/ET/IV/204
  - Minutes. 1671, juillet - 1671, décembre, juillet 1671 - décembre 1671; MC/ET/IV/205; Document détérioré.
  - Minutes. 1672, janvier - 1672, mai, janvier 1672 - mai 1672; MC/ET/IV/206
  - Minutes. 1672, juin - 1672, décembre, juin 1672 - décembre 1672; MC/ET/IV/207
  - Minutes. 1673, janvier - 1673, 3 avril, janvier 1673 - 3 avril 1673; MC/ET/IV/208
- Répertoire(s) de Simon II CHARLET, 5 mars 1652 - 7 avril 1673; MC/RE/IV/2/A - MC/RE/IV/2/B
  - Répertoire. 1652, 5 mars - 1673, 7 avril, 5 mars 1652 - 7 avril 1673; MC/RE/IV/2/A
    Informations concernant le classement et la cotation:
    Le niveau inférieur de description, quand il existe, correspond aux mentions d'actes contenues dans le répertoire. Parmi celles-ci, certaines peuvent y être décrites, de manière plus ou moins détaillée. Pour consulter l'acte proprement dit, il convient de rechercher la cote au niveau des articles (registre ou liasse) des minutes du notaire (cote de type 'MC/ET').
    Ancienne(s) cote(s):
    RE/IV/2
  - Répertoire. 1652, 5 mars - 1673, 7 avril, 5 mars 1652 - 7 avril 1673; MC/RE/IV/2/B
    RE/IV/2 bis